【裁判字號】    89,交上易,2608
【裁判日期】    891213
【裁判案由】    過失傷害
【裁判全文】
臺灣高等法院臺中分院刑事判決                八十九年度交上易字第二六○八號
    上  訴  人
    即  被  告  乙○
    選任辯護人  李世才
右上訴人因過失傷害案件，不服臺灣苗栗地方法院八十九年度交易字第五三號中華民
國八十九年十月五日第一審判決（起訴案號：臺灣苗栗地方法院檢察署八十九年度偵
字第一三三一號），提起上訴，本院判決如左：
      主  文
上訴駁回，乙○緩刑參年。
    事  實
一、乙○以駕駛水泥攪拌車為業，為從事駕駛業務之人，於民國（以下同）八十九年
    一月二十八日上午十時三十分許，駕駛Ｑ７─六六五號水泥攪拌車，沿苗栗縣頭
    屋往公館方向之縣道路行駛，途經苗栗縣頭屋鄉曲洞村四十六號前轉彎處時，該
    路段為雙向二車道劃有分向限制線，原應注意在劃有分向限制線之路段，不得駛
    入來車之車道內。當時之天候為晴，日間光線充足，路面乾燥，無缺陷，亦無障
    礙物，並無不能注意之情事，竟疏未注意，跨越分向限制線行駛，致其左前輪與
    對向車道，由丙○○駕駛之ＩＩＤ─○六三號重型機車擦撞，使丙○○人車倒地
    ，受有左前額撕裂傷約六乘以二乘以一．五公分、左臉撕裂傷三．五乘以二乘以
    一點五公分及左膝側面撕裂傷二乘以四乘以二公分之傷害。乙○於車禍發生後，
    即向警員自首並願接受裁判。
二、案經丙○○訴由苗栗縣警察局苗栗分局報請臺灣苗栗地方法院檢察署檢察官偵查
    起訴。
    理  由
一、訊據上訴人即被告乙○坦承以駕駛水泥攪拌車為業，且有於前開時地駕車與丙○
    ○駕駛之重型機車發生車禍，使丙○○受有上開傷害等情不諱，核與被害人丙○
    ○指述之情節相符，並有道路交通事故調查報告表一紙、診斷證明書一份、現場
    及車損照片數幀在卷可証。惟被告矢口否認有何過失傷害之犯行，辯稱：當時我
    的車速只有二、三十公里，未超越雙黃線去撞丙○○騎乘的機車，是丙○○車速
    很快，上大夜班，打瞌睡，超越雙黃線來撞我的左前輪反彈回去，在發生撞擊時
    ，伊的水泥攪拌車是呈停止狀態，警察有查對方的煞車痕，但都找不到云云。經
    查：依現場照片可知，被告水泥攪拌車之左側煞車痕係跨越雙黃線，丙○○之機
    車倒地地點、地上血跡及主要散落物都在丙○○之車道（見偵卷第二十五至二十
    九頁），足見被告確有跨越雙黃線行駛，而非丙○○超越雙黃線，且並非在被告
    水泥攪拌車呈停止狀態時發生車禍，否則以本件係被告水泥攪拌車的「左前輪」
    與丙○○機車擦撞，血跡及主要散落物等應不致在被告水泥攪拌車的左下方約四
    點六五公尺處（見偵查卷第九頁）。另承上所述，被害人丙○○機車於車禍發生
    後係停在被告水泥攪拌車左後輪左下方約四點六五公尺處，若係丙○○騎乘機車
    超越雙黃線撞及被告水泥攪拌車的左前輪又反彈回去，則丙○○機車於車禍發生
    後理應停在被告水泥攪拌車的前方，而不致在水泥攪拌車的左後方。至被告所辯
    丙○○車速很快，打瞌睡云云，為丙○○所否認，被告亦提不出其他証據以實其
    說。且本件車禍經送台灣省竹苗區車輛行車事故鑑定委員會鑑定結果，認被告駕
    駛攪拌車跨越雙黃線行駛為肇事原因，丙○○駕駛重機車無肇事因素，有該委員
    會八十九年四月二十七日竹鑑字第八九○二一一號函暨所附之鑑定意見書在卷可
    憑。嗣經原審法院再送台灣省車輛行車事故覆議鑑定委員會鑑定結果，亦認定被
    告駕駛攪拌車行經彎道跨越分向限制線行駛為肇事原因，丙○○駕駛重機車無肇
    事因素，有該委員會八十九年八月十五日府覆字第八九一二二四號函在卷可稽。
    綜上可知，被告所辯係圖卸刑責之詞，均不足採信。按汽車在雙向二車道行駛時
    ，於劃有分向限制線之路段，不得駛入來車之車道內，道路交通安全規則第九十
    七條第二項定有明文。查當時天候為晴，日間光線充足，路面乾燥，無缺陷，亦
    無障礙物，有前開道路交通事故調查報告表可稽。被告當時並無不能注意之情事
    ，詎其應注意，並能注意，而未注意，竟跨越分向限制線行駛，致其左前輪與對
    向車道，由丙○○駕駛之重型機車擦撞，使丙○○人車倒地，受有上開傷害，自
    有過失。且丙○○確係因上開車禍而受傷，其間並有相當之因果關係，本件事証
    明確，被告犯行應堪認定。
二、核上訴人即被告係從事駕駛業務之人，因業務上之過失傷害人，所為係犯刑法第
    二百八十四條第二項前段之業務過失傷害罪。被告對於未發覺之罪向警方報案，
    並願接受裁判（見偵卷第九頁反面），雖其在本院審理時否認犯行，惟行為是否
    構成犯罪，乃由法院加以認定，被告既向偵查機關報告車禍之事實，即應認其已
    自首（司法院七十二年四月三十日【七十二】廳刑一字第三七六號函參照），故
    依刑法第六十二條前段之規定減輕其刑。原審法院適用刑法第二百八十四條第二
    項前段、第六十二條前段、第四十一條、罰金罰鍰提高標準條例第一條前段、第
    二條之規定並審酌被告之素行、本件過失情節之輕重、車禍所造成被害人之傷害
    情形及犯後否認犯行，且尚未賠償被害人之態度等一切情狀，量處有期徒刑肆月
    ，並諭知易科罰金之折算標準。認事用法俱無不合，量刑亦稱妥適，被告上訴意
    旨否認有過失，而空言指摘原判決不當，並無可取，為無理由，應予駁回。
    查被告未曾受有期徒刑以上刑之宣告，有卷內前科表可查，且於本院審理中已與
    被害人達成和解，被害人亦表示不願追究，被告經此偵審教訓，應知警惕諒無再
    犯之虞，本院認所宣告之刑，以暫不執行為適當，併諭知緩刑參年，以勵自新。
據上論結，應依刑事訴訟法第三百六十八條，刑法第七十四條第一款判決如主文。
本案經檢察官甲○○到庭執行職務。
中      華      民      國    八十九     年     十二    月      十三    日
                                  臺灣高等法院臺中分院刑事第四庭
                                        審判長法  官  洪  耀  宗
                                              法  官  吳  重  政
                                              法  官  劉  登  俊
右正本證明與原本無異。
不得上訴。
                                              書記官  林  水  濱
中      華      民      國    八十九     年     十二    月      十四    日
                                                                        Ｃ


司法院資訊處製作；財團法人民間司法改革基金會備份。
